---
title: "ICM revision 追加解析（既刊パイプライン: ICU-based death + broken event）"
subtitle: "MIMIC-IV + eICU-CRD, comorbidity-adjusted IPCW + 各種 sensitivity + 記述表 / 図"
author: "Takaya Nakashima"
date: "`r Sys.Date()`"
output:
  html_document:
    toc: true
    toc_depth: 3
    toc_float: true
    number_sections: true
    code_folding: hide
    theme: flatly
---

```{r setup, include=FALSE}
knitr::opts_chunk$set(
  echo = TRUE, message = FALSE, warning = FALSE,
  fig.width = 10, fig.height = 7, dpi = 300,
  cache = TRUE, cache.lazy = FALSE   # ts_imputed が大きいため lazy DB を無効化
)
```

# 0. このRmdの方針

- すべて **既刊（published）と同じ統計パイプライン**で走らせる。
  - 死亡定義：ICU-based（`ts_out_orig` の `death_time` / `follow_end_rel`）
  - Event 判定：broken（`event = death ≤ DAY28_HR`、人工的打ち切りで event を 0 にしない）
  - 共変量フォーミュラ・IPCW・Cox の構造は既刊と同一
- 追加するのは reviewer 要求の **解析の種類のみ**：
  - メイン解析を comorbidity-adjusted IPCW に拡張
  - NE-restricted / inotrope-excluded / baseline-only IPCW などの sensitivity
  - Fine-Gray secondary outcomes（既刊原稿の Methods 記載に合わせる）
  - Table 1 改訂、survivor/non-survivor、各種記述表、Figure 4
- 「fixed event」「hospital-based death」の修正版は本 Rmd では一切扱わない。

# 1. パッケージ・パス・パラメータ

```{r libs}
suppressPackageStartupMessages({
  library(tidyverse)
  library(survival)
  library(scales)
  library(patchwork)
  library(splines)
  library(gtsummary)
  library(flextable)
  library(officer)
  library(grid)
})
```

```{r paths-params}
DATA_DIR <- Sys.getenv("VP_ANALYSIS_DATA_DIR", unset = "path/to/analysis_data")
REV_DIR  <- file.path(DATA_DIR, "revICM")
OUT_DIR  <- Sys.getenv("VP_OUTPUT_DIR", unset = file.path(getwd(), "output"))
fs::dir_create(OUT_DIR)

IN_TS_OUT_REV <- file.path(REV_DIR, "vp_ts_out_revICM_20260517.rds")
IN_PT_REV     <- file.path(REV_DIR, "vp_pt_revICM_20260517.rds")
IN_TS_IMPUTED <- Sys.getenv(
  "VP_TS_IMPUTED_RDS",
  unset = file.path(DATA_DIR, "septic_shock_imputed_df_new")
)
IN_PT_SHINOZAKI <- Sys.getenv(
  "VP_ELIGIBLE_PATIENT_RDS",
  unset = file.path(DATA_DIR, "pt_all_eligible.rds")
)

DAY28_HR  <- 28 * 24
EARLY_END <- 6
P_CLIP    <- 1e-6
SEED      <- 20260517
B_BOOT    <- 500

COL_ULTRA <- "#E24B4A"
COL_EARLY <- "#185FA5"

set.seed(SEED)
```

# 2. 入力読み込み

```{r load-inputs}
ts_out_rev <- readr::read_rds(IN_TS_OUT_REV)
ts_imputed <- readr::read_rds(IN_TS_IMPUTED) %>%
  mutate(uid = paste0(src, "::", as.character(all_id))) %>%
  filter(src %in% c("miiv", "eicu"))

# 既刊 cohort = shinozaki (5,215)
pt_eligible_shinozaki <- readr::read_rds(IN_PT_SHINOZAKI) %>%
  mutate(uid = if (!"uid" %in% names(.)) paste0(src, "::", all_id) else uid) %>%
  filter(src %in% c("miiv", "eicu"))

# revICM 前処理で個別保存した rds をすべて読み込み（uid 単位、ts_tbl の全患者をカバー）
comorbidity_tbl    <- readr::read_rds(file.path(REV_DIR, "comorbidity_tbl.rds"))
safety_tbl         <- readr::read_rds(file.path(REV_DIR, "safety_tbl.rds"))
ne_flags_tbl       <- readr::read_rds(file.path(REV_DIR, "ne_flags_tbl.rds"))
t0_neonly_tbl      <- readr::read_rds(file.path(REV_DIR, "t0_neonly_tbl.rds"))
inotrope_flags_tbl <- readr::read_rds(file.path(REV_DIR, "inotrope_flags_tbl.rds"))
vp_dose_tbl        <- readr::read_rds(file.path(REV_DIR, "vp_dose_tbl.rds"))
vp_interrupt_tbl   <- readr::read_rds(file.path(REV_DIR, "vp_interrupt_tbl.rds"))
fluid_summary_tbl  <- readr::read_rds(file.path(REV_DIR, "fluid_summary_tbl.rds"))
steroid_timing_tbl <- readr::read_rds(file.path(REV_DIR, "steroid_timing_tbl.rds"))

# uid 重複分布診断
sz_uids   <- unique(pt_eligible_shinozaki$uid)
ts_uids   <- unique(ts_out_rev$uid)
cat("shinozaki uids:", length(sz_uids), "\n")
cat("ts_out_rev uids:", length(ts_uids), "\n")
cat("intersection:",   length(intersect(sz_uids, ts_uids)), "\n")
cat("shinozaki only:", length(setdiff(sz_uids, ts_uids)), "\n")
cat("ts_out_rev only:", length(setdiff(ts_uids, sz_uids)), "\n")

# pt_rev は shinozaki を base にして、revICM 側で増えた変数だけ join する
# secondary outcome time-to-event は ts_out_rev (= ts_out_orig 由来) から拾う
ts_out_rev_secondary <- ts_out_rev %>%
  select(uid, any_of(c(
    "aki2_time", "aki3_time", "aki2_at0", "aki3_at0",
    "rrt_time", "crrt_time", "rrt_pre", "crrt_pre",
    "amio_time", "amio_pre",
    "net_negative_time", "shock_resolve_time"
  )))

pt_rev <- pt_eligible_shinozaki %>%
  distinct(uid, .keep_all = TRUE) %>%
  left_join(comorbidity_tbl,    by = "uid") %>%
  left_join(safety_tbl,         by = "uid") %>%
  left_join(ne_flags_tbl,       by = "uid") %>%
  left_join(t0_neonly_tbl,      by = "uid") %>%
  left_join(inotrope_flags_tbl, by = "uid") %>%
  left_join(vp_dose_tbl,        by = "uid") %>%
  left_join(vp_interrupt_tbl,   by = "uid") %>%
  left_join(fluid_summary_tbl,  by = "uid") %>%
  left_join(steroid_timing_tbl, by = "uid") %>%
  left_join(ts_out_rev_secondary, by = "uid") %>%
  # 欠測 logical → FALSE
  mutate(
    across(starts_with("cc_"), ~ coalesce(.x, FALSE)),
    across(starts_with("sf_"), ~ coalesce(.x, FALSE)),
    across(c(any_of(c("ne_at_t0", "ne_first", "ne_dominant_080", "ne_dominant_090",
                      "dobu_at_t0", "dobu_window06", "dobu_pre_t0_24h",
                      "dobu_at_vp", "epi_at_vp",
                      "new_dobu_3h", "new_dobu_6h", "new_dobu_24h", "new_epi_24h",
                      "interrupt_3h", "sustained_interrupt_6h", "permanent_disc_3h",
                      "vp_init_lt003", "vp_init_eq003", "vp_init_gt003", "vp_dose_missing",
                      "steroid_pre_t0_24h", "steroid_pre_vp", "steroid_post_vp",
                      "aki2_at0", "aki3_at0", "rrt_pre", "crrt_pre", "amio_pre"))),
           ~ coalesce(.x, FALSE))
  )

# 既存解析と同じ tvp_rel を改めて確保（shinozaki の値を採用）
tvp_rel_pub_tbl <- pt_eligible_shinozaki %>%
  distinct(uid, .keep_all = TRUE) %>%
  transmute(uid, tvp_rel_pub = as.numeric(tvp_rel))

cat("pt_rev (shinozaki base) N =", nrow(pt_rev), "\n")
cat("comorbidity 欠測数:", sum(is.na(pt_rev$cc_chronic_cardiac)), "\n")
cat("aki2_time 欠測数:",   sum(is.na(pt_rev$aki2_time)), "\n")
```

# 3. Pre-analysis 設定（pt_all_eligible）

既刊パイプラインに合わせ、`death_time` / `follow_end_rel` は `ts_out_orig` 由来（ICU-based）をそのまま使う。`tvp_rel` は shinozaki rds の値で上書き。

```{r pt-all-eligible}
# 診断: filter 前の NA 状況を確認
cat("=== pt_rev (shinozaki base) の状況 ===\n")
cat("pt_rev N:", nrow(pt_rev), "\n")
cat("  t0_hr が NA:",        sum(is.na(pt_rev$t0_hr)),       "\n")
cat("  death_time が NA:",   sum(is.na(pt_rev$death_time)),  "\n")
cat("  follow_end_rel NA:",  sum(is.na(pt_rev$follow_end_rel)), "\n")
cat("  tvp_rel が NA:",      sum(is.na(pt_rev$tvp_rel)),     "\n")
cat("  tvp_rel < 0:",        sum(pt_rev$tvp_rel < 0, na.rm = TRUE), "\n")

pt_all_eligible <- pt_rev %>%
  mutate(
    # shinozaki 由来をそのまま使う（既刊と完全整合）
    t0_hr      = as.numeric(t0_hr),
    death_rel  = as.numeric(death_time),
    death_time = as.numeric(death_time),
    follow_end_rel = pmin(as.numeric(follow_end_rel), DAY28_HR, na.rm = TRUE),
    tvp_rel    = as.numeric(tvp_rel)
  ) %>%
  # shinozaki が負の tvp_rel を入れていた場合のみ除外（VP-before-t0）
  filter(is.na(tvp_rel) | tvp_rel >= 0) %>%
  # t0_hr が NA の患者は解析不可
  filter(!is.na(t0_hr))

cat("\npt_all_eligible N:", nrow(pt_all_eligible), "\n")

# 観察された VP timing group
pt_all_eligible <- pt_all_eligible %>%
  mutate(
    obs_vp_group = case_when(
      is.na(tvp_rel)                ~ "never_vp",
      tvp_rel <= 3                  ~ "0-3h",
      tvp_rel >  3 & tvp_rel <= 6   ~ ">3-6h",
      tvp_rel >  6                  ~ ">6h",
      TRUE                          ~ NA_character_
    ),
    obs_vp_group = factor(obs_vp_group,
                          levels = c("0-3h", ">3-6h", ">6h", "never_vp"))
  )

# baseline 派生（wt0 / mech_vent0_inv）
if (!"wt0" %in% names(pt_all_eligible) && "weight" %in% names(pt_all_eligible)) {
  pt_all_eligible$wt0 <- pt_all_eligible$weight
}
if ("mech_vent0_bin" %in% names(pt_all_eligible)) {
  pt_all_eligible$mech_vent0_inv <-
    as.integer(coalesce(as.integer(pt_all_eligible$mech_vent0_bin), 0L))
} else {
  mvc <- as.character(pt_all_eligible$mech_vent0)
  pt_all_eligible$mech_vent0_inv <-
    as.integer(!is.na(mvc) & mvc %in% c("invasive", "1", "TRUE", "True", "T"))
}

pt_all_eligible <- pt_all_eligible %>%
  mutate(
    age = as.numeric(age),
    bmi = as.numeric(bmi),
    wt0 = as.numeric(wt0),
    sex = as.character(sex)
  )

# ICU-based death28 を作成（既刊と同じ）
pt_all_eligible <- pt_all_eligible %>%
  mutate(
    death28 = !is.na(death_time) & is.finite(death_time) &
              death_time >= 0 & death_time <= DAY28_HR,
    # subgroup analysis 用 lactate stratum を pt-all-eligible chunk 内で定義
    # （subgroup chunk で pt_all_eligible を再代入しないため、cache 問題を回避）
    lact_stratum = case_when(
      is.na(lact0) ~ NA_character_,
      lact0 <  2   ~ "lt2",
      lact0 <  4   ~ "2to4",
      TRUE         ~ "ge4"
    )
  )
```

# 4. CCW pipeline をモジュール化（既刊パイプライン = broken event）

```{r ccw-pipeline-functions}
# ----------------------------------------------------------------
# 4.1 Clone + censor_time + end_time
# ----------------------------------------------------------------
build_clones <- function(pt_cohort, tvp_var = "tvp_rel",
                         strategy_ultra_h = 3, strategy_early_h = 6) {
  base <- pt_cohort %>%
    rename(.tvp_rel = !!sym(tvp_var)) %>%
    mutate(.tvp_rel = as.numeric(.tvp_rel))

  bind_rows(
    base %>% mutate(arm = "ultra"),
    base %>% mutate(arm = "early")
  ) %>%
    mutate(
      arm = factor(arm, levels = c("early", "ultra")),
      censor_time = case_when(
        arm == "ultra" & (is.na(.tvp_rel) | .tvp_rel > strategy_ultra_h) ~ strategy_ultra_h,
        arm == "early" & !is.na(.tvp_rel) & .tvp_rel <= strategy_ultra_h ~ .tvp_rel,
        arm == "early" & (is.na(.tvp_rel) | .tvp_rel > strategy_early_h) ~ strategy_early_h,
        TRUE ~ Inf
      ),
      end_time = pmin(censor_time, coalesce(death_rel, Inf),
                      strategy_early_h, na.rm = TRUE),
      tvp_rel  = .tvp_rel
    ) %>%
    select(-.tvp_rel)
}

# ----------------------------------------------------------------
# 4.2 Grace panel（baseline + hourly time-varying covariate）
# ----------------------------------------------------------------
build_grace_panel <- function(pt_clone, ts_imp, t0_var = "t0_hr",
                              early_end_h = EARLY_END) {
  ts_grace_cov <- ts_imp %>%
    inner_join(pt_clone %>% select(uid, !!sym(t0_var)) %>% distinct(),
               by = "uid") %>%
    rename(.t0 = !!sym(t0_var)) %>%
    mutate(t_rel = time_hr - .t0,
           t     = as.integer(round(t_rel))) %>%
    filter(t >= 0, t <= (early_end_h - 1)) %>%
    group_by(uid, t) %>%
    summarise(
      map = first(map), lact = first(lact), crea = first(crea),
      norepi_equiv = first(norepi_equiv), sofa = first(sofa),
      mech_vent = first(mech_vent),
      epi_rate = first(epi_rate), dopa_rate = first(dopa_rate),
      dobu_rate = first(dobu_rate), phn_rate = first(phn_rate),
      .groups = "drop"
    ) %>%
    mutate(
      mech_vent_inv = as.integer(coalesce(mech_vent == "invasive", FALSE))
    ) %>%
    group_by(uid) %>% arrange(t) %>%
    mutate(
      ne0_panel  = first(norepi_equiv),
      ne_from0   = norepi_equiv - ne0_panel,
      ne_delta1  = norepi_equiv - lag(norepi_equiv)
    ) %>%
    ungroup()

  ccw_grace <- pt_clone %>%
    tidyr::crossing(t = 0:(early_end_h - 1)) %>%
    filter(t < end_time) %>%
    left_join(ts_grace_cov, by = c("uid", "t")) %>%
    mutate(
      censor_next = is.finite(censor_time) & ((t + 1) >= ceiling(censor_time)) &
                    (t + 1 <= censor_time + 1e-9),
      death_next  = !is.na(death_rel) & is.finite(death_rel) &
                    ((t + 1) >= ceiling(death_rel)),
      age_miss  = as.integer(is.na(age)),   age_imp  = replace_na(as.numeric(age), 0),
      bmi_miss  = as.integer(is.na(bmi)),   bmi_imp  = replace_na(as.numeric(bmi), 0),
      wt0_miss  = as.integer(is.na(wt0)),   wt0_imp  = replace_na(as.numeric(wt0), 0),
      map_miss  = as.integer(is.na(map)),   map_imp  = replace_na(as.numeric(map), 0),
      lact_miss = as.integer(is.na(lact)),  lact_imp = replace_na(as.numeric(lact), 0),
      crea_miss = as.integer(is.na(crea)),  crea_imp = replace_na(as.numeric(crea), 0),
      ne_miss   = as.integer(is.na(norepi_equiv)),
      ne_imp    = replace_na(as.numeric(norepi_equiv), 0),
      sofa_miss = as.integer(is.na(sofa)),  sofa_imp = replace_na(as.numeric(sofa), 0),
      ne_from0_miss  = as.integer(is.na(ne_from0)),
      ne_from0_imp   = replace_na(as.numeric(ne_from0), 0),
      ne_delta1_miss = as.integer(is.na(ne_delta1)),
      ne_delta1_imp  = replace_na(as.numeric(ne_delta1), 0),
      epi_miss  = as.integer(is.na(epi_rate)),  epi_imp  = replace_na(as.numeric(epi_rate), 0),
      dopa_miss = as.integer(is.na(dopa_rate)), dopa_imp = replace_na(as.numeric(dopa_rate), 0),
      dobu_miss = as.integer(is.na(dobu_rate)), dobu_imp = replace_na(as.numeric(dobu_rate), 0),
      phn_miss  = as.integer(is.na(phn_rate)),  phn_imp  = replace_na(as.numeric(phn_rate), 0),
      steroid_pre = if ("steroid_pre" %in% names(.))
                      replace_na(as.integer(steroid_pre), 0L)
                    else
                      replace_na(as.integer(steroid_pre_t0_24h), 0L),
      across(starts_with("cc_"), ~ as.integer(coalesce(.x, FALSE)))
    )
  ccw_grace
}

# ----------------------------------------------------------------
# 4.3 IPCW fit（共変量フォーミュラ差し替え可能）
# ----------------------------------------------------------------
fit_ipcw_arm <- function(dat_arm, f_num, f_den) {
  if (sum(dat_arm$censor_next, na.rm = TRUE) < 2) {
    dat_arm$w_ipcw <- 1; dat_arm$w_cum <- 1; dat_arm$w_final <- 1
    return(dat_arm)
  }
  fit_num <- glm(f_num, data = dat_arm, family = binomial(),
                 control = glm.control(maxit = 50))
  fit_den <- glm(f_den, data = dat_arm, family = binomial(),
                 control = glm.control(maxit = 50))
  p_num <- pmin(pmax(predict(fit_num, type = "response"), P_CLIP), 1 - P_CLIP)
  p_den <- pmin(pmax(predict(fit_den, type = "response"), P_CLIP), 1 - P_CLIP)
  dat_arm %>%
    mutate(w_ratio = (1 - p_num) / (1 - p_den)) %>%
    group_by(uid, arm) %>% arrange(t) %>%
    mutate(
      w_cum   = cumprod(w_ratio),
      w_ipcw  = lag(w_cum, default = 1),
      w_final = last(w_cum)
    ) %>%
    ungroup()
}

fit_ipcw_both <- function(ccw_grace, den_terms, num_terms = "ns(t, 3)") {
  f_num <- as.formula(paste0("censor_next ~ ", num_terms))
  f_den <- as.formula(paste0("censor_next ~ ", paste(c(num_terms, den_terms),
                                                     collapse = " + ")))
  dat <- ccw_grace %>% filter(death_next == FALSE)
  w_u <- fit_ipcw_arm(dat %>% filter(arm == "ultra"), f_num, f_den)
  w_e <- fit_ipcw_arm(dat %>% filter(arm == "early"), f_num, f_den)
  bind_rows(w_u, w_e)
}

# ----------------------------------------------------------------
# 4.4 既刊スタイル terminal CCW table（broken event 版）
#     - art_censor は tstop / event の制約に入れない
#     - event = death ≤ DAY28_HR
# ----------------------------------------------------------------
build_ccw_terminal <- function(w_grace, day28_hr = DAY28_HR,
                               outcome_time_var = "death_rel") {
  w_grace %>%
    group_by(uid, arm) %>%
    arrange(desc(t)) %>%
    slice(1) %>%
    ungroup() %>%
    mutate(
      out_time_raw = .data[[outcome_time_var]],
      out_time = if_else(is.na(out_time_raw) | is.infinite(out_time_raw),
                         Inf, out_time_raw),
      adm_censor = coalesce(follow_end_rel, day28_hr),
      tstop  = pmin(out_time, adm_censor, day28_hr, na.rm = TRUE),
      event  = is.finite(out_time_raw) & out_time_raw <= day28_hr,
      weight = w_final,
      tstart = 0
    )
}

# ----------------------------------------------------------------
# 4.5 重み付き Cox の HR 抽出
# ----------------------------------------------------------------
run_cox_w <- function(ccw_tbl, cap_val, label,
                      strata_term = "strata(src)",
                      extra_term  = NULL) {
  dat <- ccw_tbl %>%
    mutate(
      w   = pmax(P_CLIP, pmin(weight, cap_val)),
      src = factor(src),
      arm = factor(arm, levels = c("early", "ultra"))
    )
  rhs <- paste(c("arm", strata_term, extra_term), collapse = " + ")
  fit <- coxph(as.formula(paste0("Surv(tstart, tstop, event) ~ ", rhs)),
               data = dat, weights = w, robust = TRUE, cluster = uid)
  ci <- summary(fit)$conf.int["armultra", , drop = FALSE]
  tibble(
    label = label,
    HR    = ci[1, "exp(coef)"],
    lower = ci[1, "lower .95"],
    upper = ci[1, "upper .95"],
    n_clone = nrow(dat),
    n_event = sum(dat$event)
  )
}

get_caps <- function(ccw_tbl) {
  list(
    cap99 = as.numeric(quantile(ccw_tbl$weight, 0.99, na.rm = TRUE)),
    cap95 = as.numeric(quantile(ccw_tbl$weight, 0.95, na.rm = TRUE))
  )
}

# ----------------------------------------------------------------
# 4.6 cohort × covariate set を差し替えて pipeline を回す
# ----------------------------------------------------------------
run_pipeline <- function(pt_sub, t0_var = "t0_hr", den_terms,
                         label = "") {
  if (nrow(pt_sub) < 20) {
    return(tibble(label = label, HR = NA_real_, lower = NA_real_, upper = NA_real_,
                  n_clone = 0, n_event = 0))
  }
  pt_clone_s   <- build_clones(pt_sub, "tvp_rel", 3, EARLY_END)
  ccw_grace_s  <- build_grace_panel(pt_clone_s, ts_imputed, t0_var, EARLY_END)
  w_grace_s    <- fit_ipcw_both(ccw_grace_s, den_terms = den_terms)
  ccw_tbl_s    <- build_ccw_terminal(w_grace_s, DAY28_HR, "death_rel")
  caps_s       <- get_caps(ccw_tbl_s)
  run_cox_w(ccw_tbl_s, caps_s$cap99, label)
}
```

# 5. 共変量セット定義

```{r covariate-sets}
# (A) 既刊（comorbidity なし）
COV_ORIGINAL <- c(
  "sex", "src",
  "age_imp", "age_miss", "bmi_imp", "bmi_miss", "wt0_imp", "wt0_miss",
  "map_imp", "map_miss", "lact_imp", "lact_miss", "crea_imp", "crea_miss",
  "ne_imp", "ne_miss",
  "ne_from0_imp", "ne_from0_miss", "ne_delta1_imp", "ne_delta1_miss",
  "epi_imp", "epi_miss", "dopa_imp", "dopa_miss",
  "dobu_imp", "dobu_miss",
  "phn_imp", "phn_miss",
  "sofa_imp", "sofa_miss", "mech_vent_inv", "steroid_pre"
)

# (B) Comorbidity-adjusted（メイン）
COV_COMORB <- c(
  COV_ORIGINAL,
  "cc_chronic_cardiac", "cc_hypertension", "cc_ckd",
  "cc_diabetes", "cc_malignancy", "cc_hiv", "cc_dementia"
)

# (C) Baseline-only IPCW（time-varying physio を除く）
COV_BASELINE_ONLY <- c(
  "sex", "src",
  "age_imp", "age_miss", "bmi_imp", "bmi_miss", "wt0_imp", "wt0_miss",
  "steroid_pre",
  "cc_chronic_cardiac", "cc_hypertension", "cc_ckd",
  "cc_diabetes", "cc_malignancy", "cc_hiv", "cc_dementia"
)

# (D) Inotrope（dobutamine）共変量を除外
COV_NO_INOTROPE <- setdiff(COV_COMORB, c("dobu_imp", "dobu_miss"))
```

# 6. メイン pipeline 実行（comorbidity-adjusted）

```{r ccw-main}
pt_clone_main  <- build_clones(pt_all_eligible, "tvp_rel", 3, EARLY_END)
ccw_grace_main <- build_grace_panel(pt_clone_main, ts_imputed, "t0_hr", EARLY_END)

# IPCW (comorbidity-adjusted)
w_grace_main <- fit_ipcw_both(ccw_grace_main, den_terms = COV_COMORB)
ccw_tbl_main <- build_ccw_terminal(w_grace_main, DAY28_HR, "death_rel")
caps_main    <- get_caps(ccw_tbl_main)

# 比較用に COV_ORIGINAL (既刊と同じ) も並走させる
w_grace_orig <- fit_ipcw_both(ccw_grace_main, den_terms = COV_ORIGINAL)
ccw_tbl_orig <- build_ccw_terminal(w_grace_orig, DAY28_HR, "death_rel")
caps_orig    <- get_caps(ccw_tbl_orig)

cat("Main IPCW cap99:", round(caps_main$cap99, 3),
    " cap95:", round(caps_main$cap95, 3), "\n")
```

# 7. Primary Cox

```{r primary-cox}
res_original     <- run_cox_w(ccw_tbl_orig, caps_orig$cap99,
                              "Original IPCW (no comorbidity, ≈ published)")
res_primary_99   <- run_cox_w(ccw_tbl_main, caps_main$cap99,
                              "Main (comorbidity-adjusted IPCW, 99th-percentile truncation)")
res_primary_95   <- run_cox_w(ccw_tbl_main, caps_main$cap95,
                              "Main (comorbidity-adjusted IPCW, 95th-percentile truncation)")

primary_results <- bind_rows(res_original, res_primary_99, res_primary_95)
readr::write_csv(primary_results, file.path(OUT_DIR, "results_primary.csv"))
print(primary_results)
```

# 8. Sensitivity #1: Baseline-only IPCW（R2 Major 2）

```{r sens-baseline-only}
w_grace_bl <- fit_ipcw_both(ccw_grace_main, den_terms = COV_BASELINE_ONLY)
ccw_tbl_bl <- build_ccw_terminal(w_grace_bl, DAY28_HR, "death_rel")
caps_bl    <- get_caps(ccw_tbl_bl)
res_baseline_only <- run_cox_w(ccw_tbl_bl, caps_bl$cap99, "Baseline-only IPCW")
print(res_baseline_only)
```

# 9. Sensitivity #2-5: NE-restricted cohort（R1 Major 1）

```{r sens-ne-restricted}
res_ne_at_t0 <- run_pipeline(
  pt_all_eligible %>% filter(ne_at_t0),
  den_terms = COV_COMORB,
  label = "NE at time zero (norepi_rate > 0 at t0)"
)
res_ne_first <- run_pipeline(
  pt_all_eligible %>% filter(ne_first),
  den_terms = COV_COMORB,
  label = "NE-first (first vasopressor = norepinephrine)"
)
res_ne_dom80 <- run_pipeline(
  pt_all_eligible %>% filter(ne_dominant_080),
  den_terms = COV_COMORB,
  label = "NE-dominant (NE rate ≥ 80% of NEE at t0)"
)

# NE-only time zero: t0 を NE rate alone で再定義
pt_neonly <- pt_all_eligible %>%
  filter(!is.na(t0_hr_neonly)) %>%
  mutate(
    t0_shift   = t0_hr - t0_hr_neonly,    # 通常 0 または +1, +2
    t0_hr      = t0_hr_neonly,
    death_rel  = death_rel + t0_shift,
    follow_end_rel = pmin(follow_end_rel + t0_shift, DAY28_HR, na.rm = TRUE)
  )
res_ne_only <- run_pipeline(
  pt_neonly, den_terms = COV_COMORB,
  label = "NE-only time zero (NE rate ≥ 0.25 µg/kg/min)"
)

ne_sens_results <- bind_rows(res_ne_at_t0, res_ne_first, res_ne_dom80, res_ne_only)
readr::write_csv(ne_sens_results, file.path(OUT_DIR, "results_ne_sensitivity.csv"))
print(ne_sens_results)
```

# 10. Sensitivity #6-8: Inotrope-excluded（R1 Major 2）

```{r sens-inotrope}
res_excl_dobu_t0 <- run_pipeline(
  pt_all_eligible %>% filter(!coalesce(dobu_at_t0, FALSE)),
  den_terms = COV_COMORB,
  label = "Exclude dobutamine at time zero"
)
res_excl_dobu_win <- run_pipeline(
  pt_all_eligible %>% filter(!coalesce(dobu_window06, FALSE)),
  den_terms = COV_COMORB,
  label = "Exclude dobutamine during 0-6h window"
)
res_no_dobu_cov <- run_pipeline(
  pt_all_eligible, den_terms = COV_NO_INOTROPE,
  label = "Censoring model without dobutamine covariate"
)

inotrope_sens_results <- bind_rows(res_excl_dobu_t0, res_excl_dobu_win, res_no_dobu_cov)
readr::write_csv(inotrope_sens_results, file.path(OUT_DIR, "results_inotrope_sensitivity.csv"))
print(inotrope_sens_results)
```

# 11. Sensitivity summary

```{r sens-summary}
sens_summary <- bind_rows(
  res_original, res_primary_99, res_primary_95,
  res_baseline_only,
  ne_sens_results, inotrope_sens_results
)
readr::write_csv(sens_summary, file.path(OUT_DIR, "results_sensitivity_all.csv"))
print(sens_summary)
```

# 12. Secondary outcomes: IPCW-weighted Fine-Gray（R2 Major 3）

```{r fine-gray-secondaries}
run_finegray_one <- function(w_grace_in, time_var, flag_var, label,
                             cap_val = NULL) {
  base <- w_grace_in %>%
    group_by(uid, arm) %>%
    arrange(desc(t)) %>%
    slice(1) %>%
    ungroup() %>%
    mutate(
      out_time_raw = .data[[time_var]],
      out_time = if_else(is.na(out_time_raw) | is.infinite(out_time_raw),
                         Inf, out_time_raw),
      death_t = if_else(is.na(death_rel) | is.infinite(death_rel), Inf, death_rel),
      adm_censor = coalesce(follow_end_rel, DAY28_HR),
      event_int   = is.finite(out_time_raw) & out_time_raw <= DAY28_HR &
                    out_time_raw < death_t & coalesce(.data[[flag_var]], FALSE),
      event_death = is.finite(death_t) & death_t <= DAY28_HR &
                    death_t <= out_time_raw,
      status = case_when(
        event_int   ~ 1L,
        event_death ~ 2L,
        TRUE        ~ 0L
      ),
      tstop  = pmin(out_time, death_t, adm_censor, DAY28_HR, na.rm = TRUE),
      tstart = 0,
      weight = w_final
    ) %>%
    filter(tstop > 0) %>%
    mutate(arm = factor(arm, levels = c("early", "ultra")),
           src = factor(src),
           status_f = factor(status, levels = 0:2,
                             labels = c("censor", "event", "cmprsk")))

  if (sum(base$status == 1) < 10) {
    return(tibble(label = label, HR = NA_real_, lower = NA_real_, upper = NA_real_,
                  n_clone = nrow(base), n_event = sum(base$status == 1)))
  }
  if (is.null(cap_val)) cap_val <- quantile(base$weight, 0.99, na.rm = TRUE)
  base <- base %>% mutate(w = pmax(P_CLIP, pmin(weight, cap_val)))

  fg <- finegray(Surv(tstop, status_f) ~ ., data = base, etype = "event",
                 weights = w)
  fit <- coxph(Surv(fgstart, fgstop, fgstatus) ~ arm + strata(src),
               data = fg, weights = fgwt, robust = TRUE, cluster = uid)
  ci <- summary(fit)$conf.int["armultra", , drop = FALSE]
  tibble(label = label,
         HR    = ci[1, "exp(coef)"],
         lower = ci[1, "lower .95"],
         upper = ci[1, "upper .95"],
         n_clone = nrow(base),
         n_event = sum(base$status == 1))
}

# Secondary outcome の time / flag を pt_all_eligible から attach
secondary_outcome_attach <- pt_all_eligible %>%
  transmute(
    uid,
    aki2_time_sec   = aki2_time,
    aki3_time_sec   = aki3_time,
    rrt_time_sec    = rrt_time,
    crrt_time_sec   = crrt_time,
    antiarr_time_sec = amio_time,
    netneg_time_sec = net_negative_time,
    aki2_flag    = !is.na(aki2_time) & !coalesce(aki2_at0, FALSE),
    aki3_flag    = !is.na(aki3_time) & !coalesce(aki3_at0, FALSE),
    rrt_flag     = !is.na(rrt_time)  & !coalesce(rrt_pre, FALSE),
    crrt_flag    = !is.na(crrt_time) & !coalesce(crrt_pre, FALSE),
    antiarr_flag = !is.na(amio_time) & !coalesce(amio_pre, FALSE),
    netneg_flag  = !is.na(net_negative_time)
  )

# 列衝突を避けるため _sec サフィックスで attach
w_grace_with_sec <- w_grace_main %>%
  left_join(secondary_outcome_attach, by = "uid")

res_aki2   <- run_finegray_one(w_grace_with_sec, "aki2_time_sec",
                               "aki2_flag",    "AKI (KDIGO ≥2)")
res_aki3   <- run_finegray_one(w_grace_with_sec, "aki3_time_sec",
                               "aki3_flag",    "AKI (KDIGO ≥3)")
res_rrt    <- run_finegray_one(w_grace_with_sec, "rrt_time_sec",
                               "rrt_flag",     "RRT initiation")
res_crrt   <- run_finegray_one(w_grace_with_sec, "crrt_time_sec",
                               "crrt_flag",    "CRRT initiation")
res_arr    <- run_finegray_one(w_grace_with_sec, "antiarr_time_sec",
                               "antiarr_flag", "Medically treated arrhythmia")
res_netneg <- run_finegray_one(w_grace_with_sec, "netneg_time_sec",
                               "netneg_flag",  "Net negative fluid balance")

secondary_finegray <- bind_rows(res_aki2, res_aki3, res_rrt, res_crrt,
                                res_arr, res_netneg)
readr::write_csv(secondary_finegray,
                 file.path(OUT_DIR, "results_secondary_finegray.csv"))
print(secondary_finegray)
```

# 13. Subgroup analyses with interaction P

```{r subgroup}
# lact_stratum は pt-all-eligible chunk で既に定義済み（cache 問題回避のため）
# ここでは pt_all_eligible を再代入せず、必要な変数を取り出すだけ
strata_join <- pt_all_eligible %>%
  select(uid, lact_stratum, sofa0, ne0, lact0,
         steroid_pre, mech_vent0_inv)

ccw_tbl_main2 <- ccw_tbl_main %>%
  left_join(strata_join, by = "uid", suffix = c("", ".dup")) %>%
  mutate(
    lact_ge4 = case_when(
      is.na(lact0) ~ NA_integer_, lact0 >= 4 ~ 1L, TRUE ~ 0L),
    ne_high_030 = case_when(
      is.na(ne0)  ~ NA_integer_, ne0 >= 0.30 ~ 1L, TRUE ~ 0L),
    sofa_ge14 = case_when(
      is.na(sofa0) ~ NA_integer_, sofa0 >= 14 ~ 1L, TRUE ~ 0L)
  )

run_subgroup_interaction <- function(ccw_tbl, sub_var, label) {
  dat <- ccw_tbl %>%
    mutate(
      w = pmax(P_CLIP, pmin(weight, caps_main$cap99)),
      arm = factor(arm, levels = c("early", "ultra")),
      src = factor(src),
      .sub = .data[[sub_var]]
    ) %>%
    filter(!is.na(.sub))

  if (is.logical(dat$.sub)) dat$.sub <- as.integer(dat$.sub)
  if (!is.numeric(dat$.sub)) dat$.sub <- factor(dat$.sub)

  fit_int <- coxph(Surv(tstart, tstop, event) ~ arm * .sub + strata(src),
                   data = dat, weights = w, robust = TRUE, cluster = uid)
  coef_int_name <- grep(":", names(coef(fit_int)), value = TRUE)
  vc <- vcov(fit_int); est <- coef(fit_int)[coef_int_name]
  V  <- vc[coef_int_name, coef_int_name, drop = FALSE]
  if (length(est) == 1) {
    p_int <- 2 * pnorm(-abs(est / sqrt(V)))
  } else {
    chi <- as.numeric(t(est) %*% solve(V) %*% est)
    p_int <- pchisq(chi, df = length(est), lower.tail = FALSE)
  }
  tibble(label = label, sub_var = sub_var, interaction_p = as.numeric(p_int))
}

sub_lactate <- run_subgroup_interaction(ccw_tbl_main2, "lact_stratum",
                                        "Lactate stratum (<2 / 2-<4 / ≥4)")
sub_ne      <- run_subgroup_interaction(ccw_tbl_main2, "ne_high_030",
                                        "NE-equivalent dose ≥ 0.30")
sub_steroid <- run_subgroup_interaction(ccw_tbl_main2, "steroid_pre",
                                        "Baseline steroid (orders-based, pre-t0 24h)")
sub_mv      <- run_subgroup_interaction(ccw_tbl_main2, "mech_vent0_inv",
                                        "Invasive mechanical ventilation")

subgroup_interactions <- bind_rows(sub_lactate, sub_ne, sub_steroid, sub_mv)
readr::write_csv(subgroup_interactions,
                 file.path(OUT_DIR, "results_subgroup_interaction.csv"))
print(subgroup_interactions)

# stratum 内の HR
run_within_stratum <- function(ccw_tbl, stratum_var) {
  ccw_tbl %>%
    filter(!is.na(.data[[stratum_var]])) %>%
    group_by(.stratum = .data[[stratum_var]]) %>%
    group_modify(~ {
      d <- .x %>%
        mutate(w   = pmax(P_CLIP, pmin(weight, caps_main$cap99)),
               arm = factor(arm, levels = c("early", "ultra")),
               src = factor(src))
      if (length(unique(d$src)) < 2) {
        fit <- coxph(Surv(tstart, tstop, event) ~ arm,
                     data = d, weights = w, robust = TRUE, cluster = uid)
      } else {
        fit <- coxph(Surv(tstart, tstop, event) ~ arm + strata(src),
                     data = d, weights = w, robust = TRUE, cluster = uid)
      }
      ci <- summary(fit)$conf.int["armultra", , drop = FALSE]
      tibble(HR = ci[1, "exp(coef)"], lower = ci[1, "lower .95"],
             upper = ci[1, "upper .95"],
             n_clone = nrow(d), n_event = sum(d$event))
    }) %>%
    ungroup() %>%
    mutate(.stratum    = as.character(.stratum),
           stratum_var = stratum_var)
}

within_lactate <- run_within_stratum(ccw_tbl_main2, "lact_stratum")
within_ne      <- run_within_stratum(ccw_tbl_main2, "ne_high_030")
within_steroid <- run_within_stratum(ccw_tbl_main2, "steroid_pre")
within_mv      <- run_within_stratum(ccw_tbl_main2, "mech_vent0_inv")
within_sofa14  <- run_within_stratum(ccw_tbl_main2, "sofa_ge14")

subgroup_within <- bind_rows(within_lactate, within_ne,
                             within_steroid, within_mv, within_sofa14)
readr::write_csv(subgroup_within,
                 file.path(OUT_DIR, "results_subgroup_within.csv"))
print(subgroup_within)
```

# 14. Updated Table 1（Overall + Observed VP 0-3h / >3-6h + SMD + comorbidities + fluid）

```{r table1-rev, message=FALSE}
library(smd)

t1_data <- pt_all_eligible %>%
  filter(!is.na(t0_hr)) %>%
  mutate(
    obs_group_descriptive = case_when(
      is.na(tvp_rel)              ~ "no_vp_within_6h",
      tvp_rel <= 3                ~ "obs_0-3h",
      tvp_rel >  3 & tvp_rel <= 6 ~ "obs_>3-6h",
      tvp_rel >  6                ~ "obs_>6h",
      TRUE                        ~ NA_character_
    )
  )

t1_overall <- t1_data %>%
  select(age, sex, bmi, wt0, map0, lact0, sofa0, crea0,
         nee_0, mech_vent0_inv, ne_first,
         starts_with("cc_"),
         steroid_pre,
         fluid_in_m24_t0, fluid_in_m6_t0,
         fluid_bal_m24_t0, fluid_bal_m6_t0) %>%
  tbl_summary(missing = "no") %>%
  modify_header(label = "**Characteristic**")

t1_by_obs <- t1_data %>%
  filter(obs_group_descriptive %in% c("obs_0-3h", "obs_>3-6h")) %>%
  mutate(obs_group_descriptive = factor(obs_group_descriptive,
                                        levels = c("obs_0-3h", "obs_>3-6h"))) %>%
  select(obs_group_descriptive,
         age, sex, bmi, wt0, map0, lact0, sofa0, crea0,
         nee_0, mech_vent0_inv, ne_first,
         starts_with("cc_"),
         steroid_pre,
         fluid_in_m24_t0, fluid_in_m6_t0,
         fluid_bal_m24_t0, fluid_bal_m6_t0) %>%
  tbl_summary(by = obs_group_descriptive, missing = "no") %>%
  add_difference(test = list(all_continuous() ~ "smd",
                             all_categorical() ~ "smd"))

t1_combined <- tbl_merge(list(t1_overall, t1_by_obs),
                         tab_spanner = c("**Overall**", "**Observed VP timing**"))

t1_combined %>% as_flex_table() %>%
  flextable::save_as_docx(path = file.path(OUT_DIR, "table1_revICM.docx"))
```

# 15. First vasopressor distribution by database（R1 Major 1）

```{r first-vaso}
first_vaso_distribution <- pt_all_eligible %>%
  filter(!is.na(t0_hr)) %>%
  count(src, first_vaso) %>%
  group_by(src) %>%
  mutate(pct = 100 * n / sum(n)) %>%
  ungroup() %>%
  arrange(src, desc(n))

readr::write_csv(first_vaso_distribution,
                 file.path(OUT_DIR, "table_first_vasopressor.csv"))
print(first_vaso_distribution)
```

# 16. Survivor vs non-survivor at 28 days（R1 Major 9）

```{r survivor-nonsurvivor}
sn_data <- pt_all_eligible %>%
  filter(!is.na(t0_hr)) %>%
  mutate(
    surv28 = factor(if_else(coalesce(death28, FALSE), "non-survivor", "survivor"),
                    levels = c("survivor", "non-survivor"))
  )

t_survnon <- sn_data %>%
  select(surv28,
         age, sex, bmi, wt0, map0, lact0, sofa0, crea0,
         nee_0, ne_rate_0, ne_first, ne_at_t0, dobu_at_t0,
         mech_vent0_inv,
         starts_with("cc_"),
         steroid_pre,
         fluid_in_m24_t0, fluid_in_m6_t0,
         fluid_bal_m24_t0, fluid_bal_m6_t0) %>%
  tbl_summary(by = surv28, missing = "no") %>%
  add_difference(test = list(all_continuous() ~ "smd",
                             all_categorical() ~ "smd"))

t_survnon %>% as_flex_table() %>%
  flextable::save_as_docx(path = file.path(OUT_DIR, "table_survivor_nonsurvivor.docx"))
```

# 17. Vasopressin dose / interruption / new inotrope tables

```{r vp-dose}
vp_dose_by_timing <- pt_all_eligible %>%
  filter(!is.na(tvp_rel), tvp_rel <= 6) %>%
  mutate(timing = if_else(tvp_rel <= 3, "0-3h", ">3-6h")) %>%
  group_by(timing) %>%
  summarise(
    n = n(),
    init_med = median(vp_dose_init, na.rm = TRUE),
    init_q1  = quantile(vp_dose_init, 0.25, na.rm = TRUE),
    init_q3  = quantile(vp_dose_init, 0.75, na.rm = TRUE),
    max24_med = median(vp_dose_max_24h, na.rm = TRUE),
    cum24_med = median(vp_cum_24h, na.rm = TRUE),
    pct_init_003 = 100 * mean(coalesce(vp_init_eq003, FALSE)),
    pct_missing  = 100 * mean(coalesce(vp_dose_missing, FALSE)),
    .groups = "drop"
  )
readr::write_csv(vp_dose_by_timing, file.path(OUT_DIR, "table_vp_dose.csv"))
print(vp_dose_by_timing)
```

```{r vp-interrupt}
vp_interrupt_by_timing <- pt_all_eligible %>%
  filter(!is.na(tvp_rel)) %>%
  mutate(timing = case_when(
    tvp_rel <= 3                ~ "0-3h",
    tvp_rel >  3 & tvp_rel <= 6 ~ ">3-6h",
    tvp_rel >  6                ~ ">6h"
  )) %>%
  group_by(timing) %>%
  summarise(
    n = n(),
    pct_premature_3h = 100 * mean(coalesce(interrupt_3h, FALSE)),
    pct_sustained_6h = 100 * mean(coalesce(sustained_interrupt_6h, FALSE)),
    pct_permanent_3h = 100 * mean(coalesce(permanent_disc_3h, FALSE)),
    .groups = "drop"
  )
readr::write_csv(vp_interrupt_by_timing, file.path(OUT_DIR, "table_vp_interruption.csv"))
print(vp_interrupt_by_timing)
```

```{r new-inotrope}
new_inotrope_by_timing <- pt_all_eligible %>%
  filter(!is.na(tvp_rel), tvp_rel <= 6, !coalesce(dobu_at_vp, FALSE)) %>%
  mutate(timing = if_else(tvp_rel <= 3, "0-3h", ">3-6h")) %>%
  group_by(timing) %>%
  summarise(
    n = n(),
    pct_new_dobu_3h  = 100 * mean(coalesce(new_dobu_3h, FALSE)),
    pct_new_dobu_6h  = 100 * mean(coalesce(new_dobu_6h, FALSE)),
    pct_new_dobu_24h = 100 * mean(coalesce(new_dobu_24h, FALSE)),
    pct_new_epi_24h  = 100 * mean(coalesce(new_epi_24h, FALSE)),
    .groups = "drop"
  )
readr::write_csv(new_inotrope_by_timing, file.path(OUT_DIR, "table_new_inotrope_after_vp.csv"))
print(new_inotrope_by_timing)
```

# 18. No-VP descriptive table（R1 Major 8）

```{r no-vp-descriptive}
no_vp_descriptive <- pt_all_eligible %>%
  filter(!is.na(t0_hr)) %>%
  mutate(timing = case_when(
    is.na(tvp_rel)              ~ "never_vp",
    tvp_rel <= 3                ~ "0-3h",
    tvp_rel >  3 & tvp_rel <= 6 ~ ">3-6h",
    tvp_rel >  6                ~ ">6h"
  ),
  timing = factor(timing, levels = c("0-3h", ">3-6h", ">6h", "never_vp"))) %>%
  group_by(timing) %>%
  summarise(
    n             = n(),
    age_med       = median(age, na.rm = TRUE),
    sofa_med      = median(sofa0, na.rm = TRUE),
    lact_med      = median(lact0, na.rm = TRUE),
    nee_med       = median(nee_0, na.rm = TRUE),
    mech_vent_pct = 100 * mean(coalesce(mech_vent0_inv, 0L), na.rm = TRUE),
    crude_death28 = 100 * mean(coalesce(death28, FALSE), na.rm = TRUE),
    .groups = "drop"
  )
readr::write_csv(no_vp_descriptive, file.path(OUT_DIR, "table_no_vp_descriptive.csv"))
print(no_vp_descriptive)
```

# 19. Safety outcomes by observed timing（R1 Minor 14）

```{r safety-by-timing}
safety_by_timing <- pt_all_eligible %>%
  filter(!is.na(t0_hr)) %>%
  mutate(timing = case_when(
    is.na(tvp_rel)              ~ "never_vp",
    tvp_rel <= 3                ~ "0-3h",
    tvp_rel >  3 & tvp_rel <= 6 ~ ">3-6h",
    tvp_rel >  6                ~ ">6h"
  )) %>%
  group_by(timing) %>%
  summarise(
    n           = n(),
    dvt_pct     = 100 * mean(coalesce(sf_dvt, FALSE)),
    pe_pct      = 100 * mean(coalesce(sf_pe, FALSE)),
    mesen_pct   = 100 * mean(coalesce(sf_mesenteric, FALSE)),
    digital_pct = 100 * mean(coalesce(sf_digital, FALSE)),
    .groups = "drop"
  )
readr::write_csv(safety_by_timing, file.path(OUT_DIR, "table_safety_outcomes.csv"))
print(safety_by_timing)
```

# 20. Fluid summary table（R1 Minor 14）

```{r fluid-diag}
# 診断: fluid_summary_tbl が何を持っているか確認
cat("fluid_summary_tbl rows:", nrow(fluid_summary_tbl), "\n")
cat("fluid_summary_tbl 列:", paste(names(fluid_summary_tbl), collapse = ", "), "\n")
if ("fluid_in_m24_t0" %in% names(fluid_summary_tbl)) {
  cat("fluid_in_m24_t0 summary:\n")
  print(summary(fluid_summary_tbl$fluid_in_m24_t0))
  cat("fluid_bal_m24_t0 summary:\n")
  print(summary(fluid_summary_tbl$fluid_bal_m24_t0))
} else {
  cat("⚠️ fluid_summary_tbl に fluid_in_m24_t0 列がない。前処理側の fluid_hourly.rds 読み込みが失敗している可能性。\n")
}
# pt_all_eligible に fluid 列が join されているか確認
fluid_cols_in_pt <- intersect(
  c("fluid_in_m24_t0", "fluid_in_m6_t0", "fluid_bal_m24_t0", "fluid_bal_m6_t0",
    "fluid_in_m24_vp", "fluid_in_m6_vp", "fluid_in_p6_vp",
    "fluid_bal_m24_vp", "fluid_bal_m6_vp", "fluid_bal_p6_vp"),
  names(pt_all_eligible)
)
cat("pt_all_eligible にある fluid 列 (", length(fluid_cols_in_pt), "個):\n  ",
    paste(fluid_cols_in_pt, collapse = ", "), "\n")

if (length(fluid_cols_in_pt) > 0) {
  cat("0-3h / >3-6h 群の fluid_in_m24_t0 中央値（非ゼロ率含む）:\n")
  pt_all_eligible %>%
    filter(!is.na(tvp_rel), tvp_rel <= 6) %>%
    mutate(timing = if_else(tvp_rel <= 3, "0-3h", ">3-6h")) %>%
    group_by(timing) %>%
    summarise(
      n = n(),
      n_nonzero = sum(fluid_in_m24_t0 > 0, na.rm = TRUE),
      n_na      = sum(is.na(fluid_in_m24_t0)),
      med = median(fluid_in_m24_t0, na.rm = TRUE),
      .groups = "drop"
    ) %>%
    print()
}
```

```{r fluid-tbl}
# fluid データがある（非ゼロ or NA でない）患者の数と分布を併記する
fluid_q <- function(x) {
  x <- x[!is.na(x) & x > 0]   # 非ゼロのみ
  if (length(x) == 0) {
    return(tibble(n_with_fluid = 0L, med = NA_real_, q1 = NA_real_, q3 = NA_real_,
                  mean = NA_real_))
  }
  tibble(
    n_with_fluid = length(x),
    med  = median(x),
    q1   = quantile(x, 0.25),
    q3   = quantile(x, 0.75),
    mean = mean(x)
  )
}

# timing 群 × 各 fluid 指標について fluid_q() を計算する helper
make_fluid_row <- function(df, timing_label) {
  vars <- c("fluid_in_m24_t0", "fluid_in_m6_t0",
            "fluid_bal_m24_t0", "fluid_bal_m6_t0",
            "fluid_in_m24_vp", "fluid_in_m6_vp", "fluid_in_p6_vp",
            "fluid_bal_m24_vp", "fluid_bal_m6_vp", "fluid_bal_p6_vp")
  out <- map_dfr(vars, function(v) {
    q <- fluid_q(df[[v]])
    tibble(variable = v, !!!q)
  })
  out %>% mutate(timing = timing_label, n_group = nrow(df), .before = 1)
}

fluid_tbl <- pt_all_eligible %>%
  filter(!is.na(t0_hr), !is.na(tvp_rel), tvp_rel <= 6) %>%
  mutate(timing = if_else(tvp_rel <= 3, "0-3h", ">3-6h"))

fluid_tbl_out <- bind_rows(
  make_fluid_row(fluid_tbl %>% filter(timing == "0-3h"),  "0-3h"),
  make_fluid_row(fluid_tbl %>% filter(timing == ">3-6h"), ">3-6h")
) %>%
  mutate(
    pct_with_fluid = 100 * n_with_fluid / n_group,
    summary_str = sprintf("%.0f (%.0f-%.0f) [mean %.0f, n=%d/%d (%.0f%%)]",
                          med, q1, q3, mean, n_with_fluid, n_group, pct_with_fluid)
  )

readr::write_csv(fluid_tbl_out, file.path(OUT_DIR, "table_fluid_around_t0_vp.csv"))
print(fluid_tbl_out %>% select(timing, n_group, variable, summary_str))
```

# 21. Steroid timing relative to VP（R1 Major 7）

shinozaki orders-based の `steroid_at_t0`（t0以前 24h）と `steroid_0_6h`（t0 後 0-6h）から再構築する。

```{r steroid-tbl}
steroid_timing_tbl_out <- pt_all_eligible %>%
  filter(!is.na(t0_hr)) %>%
  mutate(
    timing = case_when(
      tvp_rel <= 3                ~ "0-3h",
      tvp_rel >  3 & tvp_rel <= 6 ~ ">3-6h",
      TRUE                        ~ NA_character_
    ),
    steroid_cat = case_when(
      coalesce(steroid_at_t0, 0L) == 1                                     ~ "before",
      coalesce(steroid_at_t0, 0L) == 0 & coalesce(steroid_0_6h, 0L) == 1   ~ "after_0_6h",
      TRUE                                                                  ~ "none"
    )
  ) %>%
  filter(!is.na(timing)) %>%
  count(timing, steroid_cat) %>%
  group_by(timing) %>%
  mutate(pct = 100 * n / sum(n)) %>%
  ungroup()
readr::write_csv(steroid_timing_tbl_out,
                 file.path(OUT_DIR, "table_steroid_timing.csv"))
print(steroid_timing_tbl_out)
```

# 22. Figure 4: Subgroup forest plot

```{r figure4-forest, fig.width=10, fig.height=8}
forest_data <- bind_rows(
  within_lactate %>% mutate(group = "Lactate at time zero",
                            stratum_label = recode(.stratum,
                                                   lt2 = "<2 mmol/L",
                                                   `2to4` = "2-<4 mmol/L",
                                                   ge4 = "≥4 mmol/L")),
  within_ne      %>% mutate(group = "NE-equivalent dose",
                            stratum_label = if_else(.stratum == "1",
                                                    "≥0.30 µg/kg/min",
                                                    "<0.30 µg/kg/min")),
  within_mv      %>% mutate(group = "Invasive mechanical ventilation",
                            stratum_label = if_else(.stratum == "1", "Yes", "No")),
  within_sofa14  %>% mutate(group = "SOFA score",
                            stratum_label = if_else(.stratum == "1",
                                                    "≥14", "<14")),
  within_steroid %>% mutate(group = "Baseline steroid (orders-based)",
                            stratum_label = if_else(.stratum == "1",
                                                    "Yes", "No"))
) %>%
  mutate(group = factor(group, levels = c(
    "Lactate at time zero", "NE-equivalent dose",
    "Invasive mechanical ventilation", "SOFA score",
    "Baseline steroid (orders-based)"
  )))

p_forest <- forest_data %>%
  ggplot(aes(x = HR, y = stratum_label)) +
  geom_vline(xintercept = 1, lty = 2, color = "grey50") +
  geom_pointrange(aes(xmin = lower, xmax = upper),
                  color = COL_ULTRA, size = 0.6) +
  geom_text(aes(label = sprintf("%.2f (%.2f-%.2f)", HR, lower, upper)),
            hjust = -0.15, vjust = -0.6, size = 3) +
  facet_grid(group ~ ., scales = "free_y", space = "free_y", switch = "y") +
  scale_x_log10(breaks = c(0.5, 0.7, 1, 1.5, 2), limits = c(0.5, 2)) +
  labs(x = "Hazard ratio (ultra-early vs early)", y = NULL) +
  theme_minimal() +
  theme(strip.text.y.left = element_text(angle = 0),
        strip.placement   = "outside",
        panel.grid.major.y = element_blank())

ggsave(file.path(OUT_DIR, "figure4_subgroup_forest.pdf"),
       p_forest, width = 10, height = 8)
ggsave(file.path(OUT_DIR, "figure4_subgroup_forest.png"),
       p_forest, width = 10, height = 8, dpi = 300)
print(p_forest)
```

# 23. CCW diagnostics

```{r ccw-diagnostics}
uncensored_per_hour_primary <- w_grace_main %>%
  group_by(arm, t) %>%
  summarise(n_uncensored = n(),
            sum_w        = sum(w_ipcw, na.rm = TRUE), .groups = "drop") %>%
  mutate(model = "Main (comorbidity-adjusted)")

uncensored_per_hour_bl <- w_grace_bl %>%
  group_by(arm, t) %>%
  summarise(n_uncensored = n(),
            sum_w        = sum(w_ipcw, na.rm = TRUE), .groups = "drop") %>%
  mutate(model = "Baseline-only")

uncensored_combined <- bind_rows(uncensored_per_hour_primary, uncensored_per_hour_bl)
readr::write_csv(uncensored_combined, file.path(OUT_DIR, "ccw_uncensored_per_hour.csv"))

weight_dist_primary <- ccw_tbl_main %>% transmute(arm, weight,
                                                  model = "Main (comorbidity-adjusted)")
weight_dist_bl      <- ccw_tbl_bl   %>% transmute(arm, weight,
                                                  model = "Baseline-only")
weight_dist <- bind_rows(weight_dist_primary, weight_dist_bl)

p_w <- weight_dist %>%
  ggplot(aes(x = weight, fill = arm, color = arm)) +
  geom_density(alpha = 0.35) +
  facet_wrap(~ model, ncol = 1, scales = "free_y") +
  scale_x_log10() +
  scale_fill_manual(values = c(early = COL_EARLY, ultra = COL_ULTRA)) +
  scale_color_manual(values = c(early = COL_EARLY, ultra = COL_ULTRA)) +
  labs(x = "Final IPC weight (log scale)", y = "Density") +
  theme_minimal()

ggsave(file.path(OUT_DIR, "ccw_weight_distribution.pdf"),
       p_w, width = 8, height = 6)
print(p_w)
```

# 24. Lactate trajectory after VP（R1 Major 3）

```{r lactate-trajectory}
lactate_after_vp <- ts_imputed %>%
  inner_join(pt_all_eligible %>% select(uid, t0_hr, tvp_rel) %>%
               filter(!is.na(tvp_rel)),
             by = "uid") %>%
  mutate(
    vp_abs_hr = t0_hr + tvp_rel,
    t_rel_vp  = time_hr - vp_abs_hr,
    timing    = if_else(tvp_rel <= 3, "0-3h", ">3-6h")
  ) %>%
  filter(!is.na(lact), t_rel_vp >= -2, t_rel_vp <= 24) %>%
  mutate(t_bin = cut(t_rel_vp,
                     breaks = c(-2, 0, 6, 12, 24),
                     labels = c("baseline", "0-6h", "6-12h", "12-24h"),
                     include.lowest = TRUE)) %>%
  filter(!is.na(t_bin)) %>%
  mutate(t_bin = droplevels(t_bin)) %>%
  group_by(timing, t_bin) %>%
  summarise(
    n        = n(),
    lact_med = median(lact, na.rm = TRUE),
    lact_q1  = quantile(lact, 0.25, na.rm = TRUE),
    lact_q3  = quantile(lact, 0.75, na.rm = TRUE),
    .groups = "drop"
  )
readr::write_csv(lactate_after_vp,
                 file.path(OUT_DIR, "lactate_trajectory_after_vp.csv"))

p_lact <- lactate_after_vp %>%
  ggplot(aes(x = t_bin, y = lact_med, color = timing, group = timing)) +
  geom_line(size = 1) + geom_point(size = 3) +
  geom_errorbar(aes(ymin = lact_q1, ymax = lact_q3), width = 0.15) +
  scale_color_manual(values = c(`0-3h` = COL_ULTRA, `>3-6h` = COL_EARLY)) +
  scale_x_discrete(na.translate = FALSE) +
  labs(x = "Time relative to vasopressin initiation",
       y = "Lactate (mmol/L)", color = "Observed VP timing") +
  theme_minimal()
ggsave(file.path(OUT_DIR, "lactate_trajectory_after_vp.pdf"),
       p_lact, width = 8, height = 5)
print(p_lact)
```

# 25. Risk difference / RMST（bootstrap 500 iterations）

```{r rd-rmst, eval = TRUE}
weighted_km <- function(dat, cap_val) {
  d <- dat %>%
    mutate(w = pmax(P_CLIP, pmin(weight, cap_val)),
           arm = factor(arm, levels = c("early", "ultra")))
  out <- map_dfr(c("early", "ultra"), function(a) {
    s <- d %>% filter(arm == a)
    fit <- survfit(Surv(tstart, tstop, event) ~ 1, data = s, weights = s$w)
    tibble(arm = a, time = c(0, fit$time),
           cuminc = c(0, 1 - fit$surv))
  })
  out
}

get_riskdiff <- function(km_df) {
  r_u <- km_df %>% filter(arm == "ultra") %>%
    slice_tail(n = 1) %>% pull(cuminc)
  r_e <- km_df %>% filter(arm == "early") %>%
    slice_tail(n = 1) %>% pull(cuminc)
  list(r_u = r_u, r_e = r_e, rd = r_u - r_e)
}

get_rmst_diff <- function(km_df, t_max = DAY28_HR) {
  rmst_arm <- function(df) {
    df <- df %>% arrange(time) %>% filter(time <= t_max)
    surv <- 1 - df$cuminc
    times <- df$time
    sum(diff(times) * (head(surv, -1) + tail(surv, -1)) / 2) / 24
  }
  r_u <- rmst_arm(km_df %>% filter(arm == "ultra"))
  r_e <- rmst_arm(km_df %>% filter(arm == "early"))
  r_u - r_e
}

km_main <- weighted_km(ccw_tbl_main, caps_main$cap99)
pt_rd   <- get_riskdiff(km_main)
pt_rmst <- get_rmst_diff(km_main)

cat("Primary 28-d risk: ultra =", round(pt_rd$r_u, 4),
    "  early =", round(pt_rd$r_e, 4),
    "  RD =", round(pt_rd$rd, 4), "\n")
cat("Primary RMST diff =", round(pt_rmst, 3), "days\n")

boot_rd_rmst <- function(ccw_tbl, cap_val, B = 100) {
  uids <- unique(ccw_tbl$uid)
  out <- map_dfr(1:B, function(b) {
    s <- sample(uids, length(uids), replace = TRUE)
    bdat <- tibble(uid = s) %>%
      inner_join(ccw_tbl, by = "uid", relationship = "many-to-many")
    km_b   <- weighted_km(bdat, cap_val)
    rd_b   <- get_riskdiff(km_b)$rd
    rmst_b <- get_rmst_diff(km_b)
    tibble(b = b, rd = rd_b, rmst = rmst_b)
  })
  out
}

if (B_BOOT > 0) {
  set.seed(SEED)
  boot_out <- boot_rd_rmst(ccw_tbl_main, caps_main$cap99, B = B_BOOT)
  ci_rd   <- quantile(boot_out$rd,   c(0.025, 0.975), na.rm = TRUE)
  ci_rmst <- quantile(boot_out$rmst, c(0.025, 0.975), na.rm = TRUE)
  rd_rmst_results <- tibble(
    metric = c("28-d risk (ultra)", "28-d risk (early)",
               "RD (pp)", "RMST diff (days)"),
    estimate = c(pt_rd$r_u, pt_rd$r_e, pt_rd$rd * 100, pt_rmst),
    lower    = c(NA, NA, ci_rd[1] * 100, ci_rmst[1]),
    upper    = c(NA, NA, ci_rd[2] * 100, ci_rmst[2])
  )
  readr::write_csv(rd_rmst_results, file.path(OUT_DIR, "results_primary_rd_rmst.csv"))
  print(rd_rmst_results)
}
```

# 26. Updated Figure 2: weighted cumulative incidence

```{r fig2-cuminc, fig.width=10, fig.height=6}
p_cuminc <- km_main %>%
  ggplot(aes(x = time / 24, y = cuminc * 100,
             color = arm, linetype = arm)) +
  geom_step(size = 1) +
  scale_color_manual(values = c(ultra = COL_ULTRA, early = COL_EARLY),
                     labels = c("0-3 h (ultra-early)", ">3-6 h (early)"),
                     breaks = c("ultra", "early")) +
  scale_linetype_manual(values = c(ultra = "solid", early = "dashed"),
                        labels = c("0-3 h (ultra-early)", ">3-6 h (early)"),
                        breaks = c("ultra", "early")) +
  scale_x_continuous(breaks = seq(0, 28, 7)) +
  scale_y_continuous(limits = c(0, 50), breaks = seq(0, 50, 10)) +
  labs(x = "Days after time zero", y = "Cumulative incidence of death (%)",
       color = NULL, linetype = NULL) +
  theme_minimal() +
  theme(legend.position = c(0.8, 0.2))

ggsave(file.path(OUT_DIR, "figure2_cuminc_revICM.pdf"),
       p_cuminc, width = 10, height = 6)
print(p_cuminc)
```

# 27. Response letter 用数値サマリー

```{r summary-for-response}
final_summary <- list(
  N_eligible           = nrow(pt_all_eligible),
  N_mimic              = sum(pt_all_eligible$src == "miiv"),
  N_eicu               = sum(pt_all_eligible$src == "eicu"),
  N_adherent_ultra     = sum(pt_all_eligible$tvp_rel <= 3, na.rm = TRUE),
  N_adherent_early     = sum(pt_all_eligible$tvp_rel > 3 & pt_all_eligible$tvp_rel <= 6,
                             na.rm = TRUE),
  N_never_vp_within_6h = sum(is.na(pt_all_eligible$tvp_rel) |
                              pt_all_eligible$tvp_rel > 6),
  crude_death28        = mean(pt_all_eligible$death28, na.rm = TRUE),
  original_HR          = res_original$HR,
  original_HR_low      = res_original$lower,
  original_HR_high     = res_original$upper,
  main_HR_99           = res_primary_99$HR,
  main_HR_99_low       = res_primary_99$lower,
  main_HR_99_high      = res_primary_99$upper,
  baseline_only_HR     = res_baseline_only$HR,
  baseline_only_low    = res_baseline_only$lower,
  baseline_only_high   = res_baseline_only$upper
)

tibble(metric = names(final_summary), value = as.character(final_summary)) %>%
  readr::write_csv(file.path(OUT_DIR, "summary_for_response.csv"))
print(final_summary)
```

---

# 28. 出力ファイル一覧（response letter 数値参照用）

- `results_primary.csv` … Original + Main (99% / 95%)
- `results_sensitivity_all.csv` … 全 sensitivity（baseline-only / NE-restricted / inotrope）
- `results_ne_sensitivity.csv` / `results_inotrope_sensitivity.csv`
- `results_secondary_finegray.csv` … Fine-Gray secondary outcomes
- `results_subgroup_interaction.csv` / `results_subgroup_within.csv`
- `results_primary_rd_rmst.csv` … RD / RMST 95% CI
- `summary_for_response.csv` … 主要数値サマリー
- `table1_revICM.docx` … 改訂 Table 1
- `table_first_vasopressor.csv`, `table_survivor_nonsurvivor.docx`,
  `table_vp_dose.csv`, `table_vp_interruption.csv`,
  `table_new_inotrope_after_vp.csv`, `table_no_vp_descriptive.csv`,
  `table_safety_outcomes.csv`, `table_fluid_around_t0_vp.csv`,
  `table_steroid_timing.csv`
- `figure2_cuminc_revICM.pdf`, `figure4_subgroup_forest.pdf` / `.png`
- `ccw_weight_distribution.pdf`, `ccw_uncensored_per_hour.csv`
- `lactate_trajectory_after_vp.pdf` / `.csv`
